臺灣基隆地方法院刑事判決　　　　　　　 96年度訴字第646號
公　訴　人　臺灣基隆地方法院檢察署檢察官
被　　　告　甲○○
上列被告因毒品危害防制條例案件，經檢察官提起公訴（96年度
毒偵字第1838號），被告於準備程序進行中，就被訴事實為有罪
之陳述，經本院合議庭裁定由受命法官獨任進行簡式審判程序，
判決如下：
    主  文
甲○○施用第一級毒品，累犯，處有期徒刑柒月。
    事  實
一、甲○○前因施用毒品案件，經觀察、勒戒後，認無繼續施用
    毒品之傾向，於民國89年6 月20日執行完畢釋放出所，經檢
    察官以89年度偵緝字第173 號為不起訴處分確定。又因施用
    毒品案件，經觀察勒戒後，認有繼續施用毒品傾向，經送強
    制戒治，並經臺灣基隆地方法院檢察署檢察官提起公訴，經
    本院於92年12月8 日，以92年度訴字第481 號判處有期徒刑
    7 月確定，並於93年8 月8 日執行完畢，再因施用毒品案件
    ，經本院於93年12月21日，以93年度訴字第792 號判處有期
    徒刑8 月，甲○○不服提起上訴，嗣於94 年9月6 日因甲○
    ○撤回上訴確定（下稱甲罪）；又因施用第一、二級毒品案
    件，經本院於94年12月30日，以94年度訴字第971 號分別判
    處有期徒刑8 月、3 月確定，應執行有期徒刑10月（下稱乙
    罪），甲乙兩罪應執行有期徒刑1 年6 月，甫於96年4 月7
    日執行完畢（構成累犯）。
二、甲○○猶不知悔改，復於96年4 月26日下午，在其位於基隆
    市○○區○○路1 巷25號住處，將第一級毒品海洛因置入注
    射針筒（未扣按）內，摻水混合注射右手肘內側皮膚靜脈血
    管處之方式。嗣於96年4 月27日，因其為毒品列管人口，為
    警通知到場採驗尿液呈毒品嗎啡陽性反應而查知上情。
三、案經基隆市警察局第二分局報告臺灣基隆地方法院檢察署檢
    察官偵查起訴。
    理  由
一、本件被告所犯者非為死刑、無期徒刑、最輕本刑為3 年以上
    有期徒刑之罪或高等法院管轄第一審案件，其於準備程序進
    行中，先就被訴事實為有罪之陳述，經告知其簡式審判程序
    之旨，並聽取公訴人及被告之意見後，本院依刑事訴訟法第
    273 條之1 第1 項之規定，裁定由受命法官獨任進行簡式審
    判程序，且依同法第273 條之2 規定，簡式審判程序之證據
    調查，不受第159 條第1 項、第161 條之2 、第161 條之3
    、第163 條之1 及第164 條至第170 條規定之限制，合先敘
    明。
二、上開時間、地點分別施用第一級毒品海洛因之犯罪事實，業
    經被告於本院訊問、準備程序及審理時自白不諱，且被告於
    96年4 月27日為警所採集之尿液，經送檢驗結果，確呈施用
    第一級毒品海洛因代謝後之鴉片類陽性反應，於查獲時所採
    集之尿液中嗎啡成分高達7071ng/ml 乙節，此有基隆市警察
    局第二分局96年4 月27日之偵辦毒品案件尿液檢體對照表、
    臺灣尖端先進生技醫藥股份有限公司濫用藥物檢驗報告、法
    務部調查局96年10月31日鑑定書各1 件附卷可稽，足資佐證
    被告自白與事實相符，堪以採信。又被告有如事實欄一、記
    載之前案紀錄及關於施用毒品觀察、勒戒、強制戒治事實等
    情，亦有臺灣高等法院被告前案紀錄表、刑案資料查註紀錄
    表及全國施用毒品案件紀錄表各1 份存卷可參。綜上所陳，
    被告於前次觀察勒戒於89年6 月20日執行完畢，5 年內業已
    再犯上述施用毒品違反毒品危害防制條例案件，分別經法院
    判處罪刑確定，其又於96年4 月26日，施用第一級毒品海洛
    因，罪證明確，犯行洵堪認定，自應依法論科。
三、論罪科刑：
  (一)按海洛因係毒品危害防制條例第2 條第2 項第1 款所定之第
    一級毒品，核被告所為，係犯毒品危害防制條例第10條第1
    項之施用第一級毒品罪。被告施用第一級毒品海洛因前持有
    第一級毒品海洛因之低度行為，應為施用之高度行為所吸收
    ，不另論罪。
  (二)被告有事實欄所載之前案紀錄暨科刑執行情形，有臺灣高等
    法院被告前案紀錄表在卷可稽，其於受有期徒刑之執行完畢
    後，5 年內故意再犯有期徒刑以上之本罪，為累犯，應依刑
    法第47條第1 項之規定加重其刑。爰審酌被告經前次觀察勒
    戒處分後仍不思戒除毒癮，再犯本件施用第一級毒品犯行，
    顯見其已無法根除施用毒品行為，而有予以隔離幫助其戒除
    之必要，且施用毒品對於社會治安構成潛在威脅，惟斟酌其
    犯罪後終能坦承犯行，而施用毒品係屬自損生命之犯罪態樣
    等及其他一切情狀，從輕量處如主文所示之刑，以示懲儆。
據上論斷，應依刑事訴訟法第273 條之1 第1 項、第299 條第1
項前段，毒品危害防制條例第10條第1 項，刑法第11條前段、第
47條第1 項，判決如主文。
本案經檢察官乙○○到庭執行職務。
中　　華　　民　　國　　96　　年　　12　　月　　25　　日
                  刑事第三庭法  官  黃永定
以上正本證明與原本無異。
對於本件判決如有不服，應於收受送達後10日內，向本院【臺灣
基隆地方法院】提出上訴書狀，上訴於臺灣高等法院，並按他造
當事人之人數附具繕本。上訴書狀應敘述具體理由。上訴書狀未
敘述上訴理由者，應於上訴期間屆滿後20日內補提理由書於本院
【臺灣基隆地方法院】。
中　　華　　民　　國　　96　　年　　12　　月　　25　　日
                            書記官  劉珍珍
附錄本案論罪科刑法條：
毒品危害防制條例第10條第1項
毒品危害防制條例第10條
I施用第一級毒品者，處 6 月以上 5 年以下有期徒刑。
